【裁判字號】    90,易,339
【裁判日期】    900730
【裁判案由】    就業服務法
【裁判全文】
臺灣花蓮地方法院刑事判決                            九十年度易字第三三九號
    公  訴  人  臺灣花蓮地方法院檢察署檢察官
    被      告  甲○○
右列被告等因違反就業服務法案件，經檢察官提起公訴（九十年度偵字第一五九六號
），本院判決如左：
    主  文
甲○○違反雇主不得未經許可聘僱他人所申請聘僱之外國人之規定，其聘僱人數為一
人，處拘役參拾日，併科罰金新台幣壹萬元。拘役如易科罰金，罰金如易服勞役，均
以銀元參佰元即新台幣玖佰元折算壹日。
    事  實
一、甲○○係位於花蓮縣壽豐鄉○○村○○路一六五號豐田池上便當店之負責人，明
    知其未經許可，不得聘僱他人申請聘僱之外國人，惟仍自民國八十九年十二月中
    旬（起訴誤載為九十年一月六日）起，以每月新台幣（下同）一萬四千六百八十
    元（外勞實得四千六百八十元，餘繳付予仲介公司）之薪資，聘僱其友人乙○○
    以其父親身罹患糖尿病需外籍勞工擔任家庭監護工為名義，向主管機關行政院勞
    工委員會申請核准印尼籍國人ＭＵＢＡＹＡＮＡ．ＩＶＡ．ＤＥＳＩＭ，在上開
    池上便當店，從事清洗蔬菜、切菜等工作，並供膳宿。嗣於九十年二月十二日下
    午三時三十五分許，為警於甲○○位於住花蓮縣壽豐鄉○○村○○路二八九號住
    處查獲該外勞，而得悉上情。
二、案經臺灣花蓮地方法院檢察署檢察官自動偵查起訴。
    理  由
一、訊據被告甲○○矢口否認右揭犯行，辯稱：伊未僱用印尼外勞，外勞是乙○○僱
    用來照顧乙○○的爸爸的，是乙○○說寄放在我家的，並沒有讓外勞在伊店內做
    清洗蔬菜等工作云云。經查：
（一）外籍勞工即印尼籍國人ＭＵＢＡＹＡＮＡ  ＩＶＡ  ＤＥＳＩＭ係乙○○以其
      父蘇錦榮待看護為由，於八十九年八月三日向行政院勞工委員會申請聘僱之外
      籍勞工，該外勞於八十九年九月二十八日入境抵台，工作地點為花蓮縣吉安鄉
      ○○路○段一六０號乙○○住處等情，外僑居留口卡上所記載之資料影本存卷
      可稽，而甲○○確為豐田池上便當店的負責人，亦有花蓮縣稅捐稽徵處營業核
      定稅額繳款書在卷可查。
（二）證人即上開外籍勞工於警訊中已明確供稱其係於花蓮縣壽豐鄉○○村○○路一
      六五號池上便當的廚房內，從事清洗蔬菜、切菜及幫忙煮之工作，每日上午六
      時三十分起床，先要打掃屋內，於九時左右到池上便當店工作，到下午二時用
      完餐後，回到住處休息，在下午四時再到便當店工作，一直到晚間九時許，有
      領過薪水，由老闆娘即甲○○每月給四千六百八十元等情綦詳，有警訊筆錄可
      查。
（三）次查證人即被告之夫朱華榮在警訊時亦供認印尼籍外勞ＭＵＢＡＹＡＮＡ  Ｉ
      ＶＡ  ＤＥＳＩＭ係莊明祥所代為引進，帶到他家工作，該外勞平日都是在我
      家打掃環境後，才自行走路到我們開設之豐田池上便當店廚房內洗菜、挑菜工
      作（因住處離便當店很近，大約距離二百公尺至二百五十公尺），薪水都由我
      內人支付，大概新台幣一萬四千六百八十元，但是需要支付仲介費用，外勞大
      概只領到新台幣四千六百八十元左右等語甚明，且其供述內容核與該印尼外勞
      所供陳相符。
（四）又查證人即向行政院勞工委員會申請聘僱外籍勞工之乙○○亦證述，八十九年
      十月三日起由莊明祥帶所引進之外勞至其家，照顧其中風之父親，於八十九年
      十二月中旬因其父親病情惡化，即將外勞帶到朱華榮住處，因其父親於九十年
      一月五日去世，所以未將外勞帶回，其支付外勞的薪水，僅付到十二月份為止
      等語。證人即辦理引進外勞之華龍人力股份有限公司之職員莊明祥亦陳述：該
      外勞是在八十九年十月初，由他帶至朱華榮先生位於壽豐鄉○○路二八九號家
      中，外勞每月的仲介費用一萬元，是由朱華榮的太太給等語，均有筆錄可按。
（五）綜上各節，本件被告甲○○違反就業服務法之事證已臻明確，其等犯行應堪認
      定，應依法論科。
二、核被告所為，係違反就業服務法第五十三條第三款規定，其等聘僱之外國人數為
    一人，應依同法第五十八條第一項前段論處。爰審酌被告等犯罪動機、目的、手
    段、所生危害、其等行為影響國家整體外勞政策、本國勞工欠缺之現狀及犯罪後
    態度等一切情狀，量處如主文所示之刑，並諭知易科罰金及易服勞役之折算標準
    。又刑法第四十一條於九十年一月四日修正，同年一月十日經總統公布實施，就
    得易科罰金之法定刑，由犯最重本刑為三年以下，改為五年以下，經比較新舊法
    ，本案對被告所處拘役部分，得易科罰金，應依刑法第二條第一項前段之規定，
    適用裁判時之法律，併予敘明。
據上論斷，應依刑事訴訟法第二百九十九條第一項前段，就業服務法第五十三條第三
款、第五十八條第一項前段，刑法第十一條前段、第二條第一項前段、第四十一條第
一項前段、第四十二條第二項，罰金罰鍰提高標準條例第二條，判決如主文。
本案經檢察官李子春到庭執行職務。
中      華      民      國      九十    年      七      月    三十      日
                                臺灣花蓮地方法院刑事庭
                                    法  官  吳  順  龍
右正本證明與原本無異。
如對本判決不服，應於送達後十日內，向本院提出上訴狀。（應抄附繕本）
                                    法院書記官
中      華      民      國      九十    年      七      月    三十一    日
附錄本判決論罪之法律條文：
就業服務法第五十三條第三款：
雇主不得有左列行為：
三未經許可聘僱或留用他人所申請聘僱之外國人。
就業服務法第五十八條第一項前段：
違反第五十三條第一款、第二款或第三款規定，其聘僱或留用人數為一人者，處六個
月以下有期徒刑、拘役或科或併科新臺幣九萬元以下罰金。


司法院資訊處製作；財團法人民間司法改革基金會備份。
